臺灣臺中地方法院裁定
111年度中秩字第12號
移送機關    臺中市政府警察局第五分局
被移送人    劉宇倫



上列被移送人因違反社會秩序維護法案件，經移送機關以中華民
國110 年12月24日中市警五分偵字第1100054241號移送書移送審
理，本院裁定如下：
    主    文
劉宇倫不罰。
扣案之電擊棒壹支沒入。 
    事 實 理 由 及 證 據
一、移送意旨略以：移送機關於民國110 年11月12日5 時6 分許
    ，據報前往臺中市○○區○○路○段000 號對面停車場查證民眾
    報案所指現場有打架滋事之報案情形未果，然因被移送人劉
    宇倫駕駛車牌號碼0000-00小客車搭載乘客陳昰融停留在現
    場，移送機關遂攔停並檢查前該車輛，並分別於後座、副駕
    駛座扣得電擊棒1 支、開山刀1 把及信號彈1 顆等物，因認
    被移送人無正當理由攜帶具有殺傷力之器械及經主管機關公
    告查禁之器械，有違反涉犯社會秩序維護法第63條第1 項第
    1 款「無正當理由攜帶具有殺傷力之器械」、第8 款「製造
    、運輸、販賣、攜帶或公然陳列經主管機關公告查禁之器械
    者」規定之行為等語。
二、按法院受理違反本法案件，除本法有規定者外，準用刑事訴
    訟法之規定。社會秩序維護法第92條定有明文。次按犯罪事
    實應依證據認定之，無證據不得認定犯罪事實，刑事訴訟法
    第154 條第2 項定有明文。又事實之認定，應憑證據，如未
    能發現相當證據，或證據不足以證明，自不能以推測或擬制
    之方法，以為裁判基礎；又認定不利於被告之事實，須依積
    極證據，苟積極證據不足為不利於被告事實之認定時，即應
    為有利於被告之認定，更不必有何有利之證據（最高法院40
    年台上字第86號、30年上字第816 號裁判意旨參照）。再按
    無正當理由攜帶具有殺傷力之器械、化學製劑或其他危險物
    品者，或製造、運輸、販賣、攜帶或公然陳列經主管機關公
    告查禁之器械者，處3 日以下拘留或新臺幣（下同）3 萬元
    以下罰鍰，社會秩序維護法第63條第1 項第1 款及第8 款分
    別定有明文。
三、經查，移送意旨認被移送人涉有違反社會秩序維護法第63條
    第1 項第1 款、第8 款之行為，無非係以被移送人經搜索後
    於所駕駛之前開自小客車內扣得電擊棒1 支、開山刀1 把、
    信號彈1 顆等物為其主要論據。訊據被移送人堅詞否認前有
    何前開犯行，辯稱：我不知道扣案物為何人所有，系爭小客
    車的車主是我老婆江玉雲等語。經查，被移送人非上開自小
    客車之所有權人乙節，有移送機關調閱之車輛詳細資料報表
    1 紙在卷可稽，另證人即車內乘客陳昰融於警詢時亦供稱：
    不知道扣案物為何人所有等語，此外，經本院核閱本案卷證
    ，亦查無其他積極證據足以證明前開扣案物確為被移送人所
    有，則前開扣案究竟為何人所有，即非無疑；此外，移送機
    關未再舉無其他具體事證證明被移送人有何前開犯行。從而
    ，本案依現有事證，實無法使本院形成被移送人有違法行為
    之確切心證，揆諸上開說明，應認被移送人之犯行，尚屬不
    能證明，而應為不罰之諭知。
四、末按，違禁物不問屬於行為人與否，沒入之；又沒入，與其
    他處罰併宣告之，但有左列各款情形之一者，得單獨宣告沒
    入：三、查禁物，社會秩序維護法第22條第1 項第2 款、第
    2 項後段、第23條第3 款分別定有明文。本件扣案電擊棒1
　　支，依警械使用條例第14條、警械許可定製售賣持有管理辦
    法第2 條第1 項規定，非經內政部或其授權之警察機關許可
    ，不得定製、售賣或持有，要屬公告查禁之器械，爰依上開
    規定，單獨宣告沒入之。另扣案開山刀1 支、信號彈1 顆非
    屬槍砲彈藥刀械管制條例所管制之物品，亦非屬違禁物，亦
    無從單獨宣告沒入，併此敘明。
五、依社會秩序維護法第45條第2 項，裁定如主文。 
中　　華　　民　　國　　111 　年　　3　　月　　14 　　日
                  臺灣臺中地方法院臺中簡易庭
                              法　官　陳航代
以上正本證明與原本無異。
如不服本裁定，得於裁定書送達之翌日起5 日內以書狀敘述理由
，向本庭提出抗告（應附繕本）。
中　　華　　民　　國　　111 　年　　3 　　月　　18　　日
                              書記官  廖鳳美